臺灣臺北地方法院刑事判決
111年度審交易字第252號
公  訴  人  臺灣臺北地方檢察署檢察官
被      告  周明宜



            阮氏絨



上  一  人
選任辯護人  陳觀民律師（法扶律師）
上列被告等因過失傷害案件，經檢察官提起公訴（110年度偵字
第23446號）後，被告於本院審理中就被訴事實為有罪之陳述，
經檢察官聲請改依協商程序而為判決，本院予以同意，判決如下
：
    主     文
周明宜犯過失傷害罪，處罰金新臺幣柒萬元，如易服勞役，以新
臺幣壹仟元折算壹日，緩刑參年，緩刑期間應給付阮氏絨新臺幣
柒萬元，付款方式如下，應自一一一年六月五日起，按月於每月
五日給付新臺幣貳仟元，至全部清償止，如有一期未付，視為全
部到期，以上款項應匯款至兆豐國際商業銀行新店分行、戶名：
阮氏絨、帳號：00-00000000000。
阮氏絨犯過失傷害罪，處罰金新臺幣柒萬元，如易服勞役，以新
臺幣壹仟元折算壹日，緩刑參年。
    事實及理由
一、本件犯罪事實及證據，除引用附件檢察官起訴書之記載外，
    另據被告二人於本院審理時坦承犯行，核其自白，與起訴書
    所載事證相符，可認屬實，本案事證明確，被告犯行堪予認
    定，應依法論科。
二、論罪科刑：　
　  核被告二人所為，均係犯刑法第284條前段過失傷害罪。依
    認罪協商結果分別判決如主文所示，並均諭知易服勞役之折
    算標準。
三、附記事項：　　
　  被告二人前均未曾因故意犯罪受有期徒刑以上刑之宣告，有
    臺灣高等法院被告前案紀錄表各一份在卷可稽，本院認經此
    偵、審程序及科刑宣告後，當知所警惕，無再犯之虞，所宣
    告之刑以暫不執行為適當，均依刑法第74條第1項第1款規定
    ，併予緩刑諭知，以啟自新，並命被告周明宜向被害人阮氏
    絨給付如主文所示之金額，且此部分依同法第74條第4項之
    規定得為民事強制執行名義，又依同法第75條之1第1項第4
    款之規定，受緩刑之宣告而違反上開本院所定負擔情節重大
    ，足認原宣告之緩刑難收其預期效果，而有執行刑罰之必要
    者，得撤銷其宣告，併為說明。
四、除有刑事訴訟法第455條之4第1項第1款於本訊問程序終結前
    ，被告撤銷協商合意或檢察官撤回協商聲請者；第2款被告
    協商之意思非出於自由意志者；第4款被告所犯之罪非第455
    條之2第1項所定得以協商判決者；第6款被告有其他較重之
    裁判上一罪之犯罪事實者；第7款法院認應諭知免刑或免訴
    、不受理者情形之一，及違反同條第2項「法院應於協商合
    意範圍內為判決；法院為協商判決所科之刑，以宣告緩刑或
    2年以下有期徒刑、拘役或罰金為限」之規定者外，檢察官
    與被告均不得上訴。如有前述得上訴之情形，得自收受判決
    送達之翌日起20日內，向本院提出上訴書狀，上訴於第二審
    法院，併予敘明。
據上論斷，應依刑事訴訟法第455條之2第1項、第455條之8、第4
54條、第455條，刑法第284條前段、第42條第3項前段、第74條
第1項第1款、第2項第3款，判決處刑如主文。
本案經檢察官許佩霖提起公訴、檢察官邱曉華到庭執行職務。
中    華    民    國    111   年     5    月    23    日
                  刑事第二十庭    法  官  洪英花
以上正本證明與原本無異。
不得上訴。
                                  書記官  洪啟瑞
中    華    民    國    111   年     5    月    24    日
附錄本案論罪科刑依據法條全文：
中華民國刑法第284條
因過失傷害人者，處一年以下有期徒刑、拘役或十萬元以下罰金
；致重傷者，處三年以下有期徒刑、拘役或三十萬元以下罰金。
附件：
臺灣臺北地方檢察署檢察官起訴書
                                    110年度偵字第23446號
　　被　　　告　周明宜　男　64歲（民國00年00月0日生）
　　　　　　　　　　　　住臺北市○○區○○路00號3樓
　　　　　　　　　　　　居新北市○○區○○路00號3樓
　　　　　　　　　　　　國民身分證統一編號：Z000000000號
　　　　　　　　阮氏絨　女　44歲（民國00年0月00日生）
　　　　　　　　　　　　住新北市○○區○○路000巷00弄0號
　　　　　　　　　　　　居新北市○○區○○路000巷0號2樓
　　　　　　　　　　　　國民身分證統一編號：Z000000000號
上列被告等因過失傷害案件，已經偵查終結，認應該提起公訴，
茲將犯罪事實及證據並所犯法條分敘如下：
　　　　犯罪事實
一、阮氏絨於民國109年12月2日19時5分許，騎乘車牌號碼000-0
    00號普通重型機車，沿新北市新店區建國路外側車道往民族
    路方向行駛，途建國路96號時，本應注意車前狀況，並隨時
    採取必要之安全措施，而依當時並無任何不能注意之情形，
    竟疏未注意及此，適周明宜於劃有分向限制線路段，自建國
    路96號之對面違規穿越馬路，阮氏絨一時閃避不及，撞擊由
    左往右方向穿越道路之行人周明宜，致阮氏絨受有頭部外傷
    併硬腦膜下出血、顱骨骨折併氣腦、多處顏面骨骨折、雙側
    上顎骨、鼻骨及額骨骨折等傷害；周明宜則受有左鎖骨與肩
    峰骨折合併間鎖關節脫臼、創傷姓硬腦膜下腔出血、創傷性
    蜘蛛膜下腔出血等傷害。
二、案經阮氏絨、周明宜訴由新北市政府警察局新店分局報告偵
    辦。
　　　　證據並所犯法條
一、證據清單及待證事實：
編號 證據名稱 待證事實 1 告訴人兼被告（下稱被告）阮氏絨於警詢時及偵查中之供述 被告阮氏絨固坦承於上揭時、地騎乘機車與告訴人兼被告周明宜發生交通事故乙情不諱，惟辯稱：伊認為伊沒有過失云云。 2 告訴人兼被告（下稱被告）周明宜於警詢時及偵查中之自白 全部犯罪事實。  3 道路交通事故現場圖、道 路交通事故調查報告表㈠ ㈡、補充資料表、談話紀 錄表、肇事人自首情形紀 錄表各1份、現場暨車損照片12張、監視器錄影畫面截圖4張 本件交通事故發生之經過及現場狀況等事實。 4 新北市交通事件裁決所110年11月29日新北裁鑑字第1105325341號函及所附之鑑定意見書1份、新北市政府警察局道路交通事故初步分析研判表 1.被告周明宜於劃有分向限制線路段，違規穿越馬路，為肇事主因。 2.被告阮氏絨未注意車前狀況，為肇事次因。 5 109年12月14日、110年8月21日佛教慈濟醫療財團法人台北慈濟醫院診斷證明書各1份、受傷照片6張 證明被告阮氏絨因本件車禍受有上開傷害之事實。 6 109年12月3日佛教慈濟醫療財團法人台北慈濟醫院診斷證明書1份 證明被告周明宜因本件車禍受有上開傷害之事實。 
二、核被告阮氏絨、周明宜所為，均係犯刑法第284條前段之過
    失傷害罪嫌。
三、依刑事訴訟法第251條第1項提起公訴。
  　此　致
臺灣臺北地方法院
中　　華　　民　　國　 110　　年　  12  　月　　6　　日
　　　　　　　　　　　　　    檢  察  官  許  佩  霖
本件正本證明與原本無異
中　　華　　民　　國　 111　　年　　1 　　月　　27　 日
　　　　　　　　　　　　　    書  記  官  楊  介  中
附錄本案所犯法條全文
中華民國刑法第284條
因過失傷害人者，處 1 年以下有期徒刑、拘役或 10 萬元以下
罰金；致重傷者，處 3 年以下有期徒刑、拘役或 30 萬元以下
罰金。